# 公司买入和卖出股票

提问人：MONKEYQ 时间：2021-11-24 19:32:10
请教一下各位。A公司在购买和卖出股票时未在账上列示交易性金融资产，也未在账上列示投资收益，仅仅在账上以资金划转到证券户的方式，每年年末核算一次划出和划入的合计数在银行存款下列示。现在银行存款下证券户出现负数，有股票的对账单，应该如何出调整分录，改为正确的呢

回答人：chenyiwei
理论上最彻底的方法当然是根据交易对账单逐笔更正调整；或者也可以根据期末证券账户内持有证券情况确定其期末持有证券的公允价值，结合资金账户内资金的增减变动情况，剔除与买卖价格无关的其他变动后，估算出一个期间内买入、卖出的总金额，倒算本期买卖差价收益计入投资收益。